# 请教陈版主国企股权无偿划转给财政厅

提问人：rechel 时间：2022-01-15 21:16:00
请教陈版主国企股权无偿划转给财政厅新进一家国企业，简述原国资委下两家公司A和B问题 一、 2018 ．9.30（划转基准日）国资委新设甲公司，并将A 和B公司股权无偿划转给甲。股权当月变更完毕。至 2021 年甲公司未做任务账务处理。 问题 二、 2021 年 7 月 18 日国资委将甲公司持有A公司6%股权无偿划转给省财政厅（社保基金），批复文件中划转基准日为 2019 年 12 月 31日，工商办理完结日 2021 年7.18日。问题 一、国资委 2021 年提出甲公司 2018 ．9.30股权转让业务必须进行账务处理：现在有两种意见：一是按A 和B公司净资产做为甲公司的资本公积二是按A 和B公司的实收资本做为甲公司的实收资本 我的看法：是按A 和B公司净资产做为甲公司的资本公积 ，但其他几个集团公司是按二操作的 问题 二甲公司个表应如何做账？借实收资本 贷长投？甲公司合表中股权转让的合并日或处置日是哪一天（基准日还是股权变更日）？按哪一天A公司净资产进行账务处理？
请陈版帮解答一下，万分感激！

回答人：chenyiwei
1 、如果增加甲公司实收资本的，则需按照《公司法》关于非货币财产出资的规定处理，即需对用作出资的股权进行评估。如果仅增加划入方资本公积的，则可以不进行评估。
2 、甲公司应以相关股权完成工商变更登记（股东变更登记为甲公司）之日作为合并日，对划入股权进行账务处理。处置日为划出日，即完成划出股权的工商登记之日。